【裁判字號】    98,易,19
【裁判日期】    980204
【裁判案由】    竊盜
【裁判全文】
臺灣高雄地方法院刑事判決                98年度易字第19號
公  訴  人  臺灣高雄地方法院檢察署檢察官
被      告  乙○○
上列被告因竊盜案件，經檢察官提起公訴（97年度偵字第35248
號），嗣因被告就被訴事實為有罪之陳述，經本院合議庭裁定由
受命法官獨任依簡式審判程序審理，本院判決如下：
    主  文
乙○○犯竊盜罪，累犯，處有期徒刑月；又犯攜帶兇器竊盜罪
共罪，均累犯，各處有期徒刑捌月、捌月、拾月，扣案一字扳
手壹支沒收之。應執行有期徒刑貳年月，扣案一字扳手壹支沒
收之。
    事  實
一、洪琦城於民國92、93年間，曾因竊盜、詐欺、竊盜等案件，
    分別經本院判處有期徒刑4 月、3 月、10月確定，嗣經合併
    定執行刑及接續執行後，於95年5 月3 日因縮刑期滿徒刑執
    行完畢；詎其猶不知悔改，復意圖為自己不法之所有，分別
    於：(一)97年12月5 日下午1 時許，在高雄市○○○路忠孝公
    園旁，竊取不詳之人所有之腳踏車1 輛，得手後留為己用；
    (二)同年月11日下午1 時許，騎該腳踏車前往高雄市○○○路
    新上國小前，持其所有可作為凶器使用之一字扳手1 枝，破
    壞停放路旁甲○○所有之4038─BB號自小客車之右前車窗玻
    璃，侵入車內，竊得新台幣（下同）3 、4 百元之硬幣；(三)
    同年月23日中午12時35分，在新上國小大門右側，復持前開
    一字扳手將停放路旁丙○○所有之0180─FC號自小客車之右
    前車門玻璃打破，侵入車內竊取零錢760 元；(四)同日中午12
    時40分，在新上國小對面之路旁，再以前揭一字扳手將丁○
    ○所有之0126─PZ號自小客車右前窗玻璃打破，侵入車內竊
    取車內零錢，甫將零錢置入口袋後，即為警當場查獲，並扣
    得上開腳踏車、乙○○所有供犯罪所用之一字扳手及其竊得
    之50元硬幣13枚、10元硬幣21枚，嗣於有權偵查犯罪權限之
    員警尚不知悉前揭(一)、(二)、(三)之犯罪嫌疑前，主動向該警員
    坦承上開竊盜事實並願接受裁判，始悉上情。
二、案經高雄市政府警察局左營分局移送臺灣高雄地方法院檢察
    署檢察官偵查起訴。
    理  由
一、按本件被告乙○○所犯係死刑、無期徒刑、最輕本刑為3 年
    以上有期徒刑以外之罪，其於準備程序就前揭被訴事實為有
    罪之陳述，經受命法官告知簡式審判程序之旨，並聽取其與
    公訴人之意見後，本院認無不得或不宜改依簡式審判程序進
    行之處，爰依刑事訴訟法第273 條之1 第1 項、第284 條之
    1 ，裁定本件由受命法官獨任進行簡式審判程序，合先敘明
    。
二、上揭行竊經過等事實業據被告乙○○於警詢、偵查及本院審
    理時坦承不諱，核與證人即被害人甲○○、丙○○、丁○○
    等人於警詢中指訴之情節相符（見警卷第8 頁至第16頁），
    及現場照片、扣押物品目錄表、贓物認領保管單等在卷足憑
    （見警卷第38頁、第45頁、第46頁、第49頁至第56頁），復
    有一字扳手、腳踏車、銅板等扣案可佐，足認被告之自白與
    事實相符。本案事證明確，被告犯行堪予認定。
三、查一字型扳手係鐵製之堅硬物品，客觀上足以危害他人生命
    、身體之安全，可供兇器使用；又攜帶兇器竊盜罪，只須於
    行竊時，有攜帶具有危險性之兇器即足，並不以攜帶之初，
    即有行兇之意圖為必要。是核被告所為，係犯刑法第320 條
    第1 項普通竊盜罪及同法第321 條第1 項第3 款之攜帶兇器
    竊盜罪。又前開事實欄一(一)、(二)、(三)之犯行等事實，被告均
    坦承既遂，就事實欄一(四)之犯行，被告則於本院審理中供稱
    ：97年12月23日中午12時40分竊盜將硬幣放入口袋後被查獲
    等語（見本院98年度易字第19號卷【下稱本院卷】第16頁）
    ，足認被告所涉4 次犯行，均已既遂，公訴意旨雖以論刑法
    第321 條第1 項第3 款、第2 項之竊盜未遂罪，惟並未敘明
    係何部分未遂、何部分既遂，此部分應係誤載，附此敘明。
    復被告所為4 次竊盜及加重竊盜犯行，均行為互殊、犯意各
    別，應予分論併罰。再被告有如事實欄所載之前案科刑及執
    行紀錄，有卷附本院院內索引卡紀錄表報表、臺灣高等法院
    被告前案紀錄表可按（見本院卷第4 頁至第14頁），其受有
    期徒刑之執行完畢，5 年以內故意再犯有期徒刑以上之罪，
    為累犯，應依刑法第47條第1 項之規定加重其刑；此外，被
    告於職司偵查犯罪權限員警逮捕後，於事實欄所載一(一)、(二)
    、(三)等犯罪尚未發覺前，主動向員警坦承犯罪，並接受裁判
    等情，有查獲本件之員警即證人鄭朝明於本院中結證明確（
    見本院卷第41頁），應認符合自首之要件，並審酌被告坦承
    犯行、所得非多等情，依刑法第62條規定減輕其刑，併依刑
    法第71條第1 項規定，同時有加重及減輕事由者，先加後減
    之。爰審酌被告前曾以一字扳手擊破車窗竊取車內零錢相同
    手法之竊盜前科，經本院判處有期徒刑10年並已執行完畢，
    有其前揭前案紀錄表在卷可稽，復於案發之短短十餘日內，
    再犯4 起竊盜案件，顯見其平日素行非佳，且正值年輕力壯
    ，竟不思以正途獲取財物，隨意竊取財他人物，毫無尊重他
    人所有物之體認，欠缺法紀觀念，惟念被告於犯後已坦承犯
    行之態度及本件犯罪之目的、手段、所造成之損害非鉅，並
    綜合考量被告係國中畢業、無業、家境貧寒（見警卷教育程
    度欄、職業欄及家庭經濟狀況欄之記載），及其上開犯罪情
    節等相關情狀，分別量處如主文所示刑，並定其應執行之刑
    ，以資儆懲。至扣案一字扳手1 支，係被告所有，業經被告
    自承在卷（見本院卷第16頁），且係被告犯本件事實欄一(二)
    、(三)、(四)犯行所用之物，自應依刑法第38條第1 項第2 款規
    定為沒收之宣告。
據上論斷，應依刑事訴訟法第273 條之1 第1 項、第284 條之1
、第299 條第1 項前段，刑法第320 條第1 項、第321 條第1 項
第3 款、第47條第1 項、第62條、第71條第1 項、第51條第5 款
，判決如主文。
本案經檢察官程明慧到庭執行職務。
中    華    民    國    98    年    2     月    4     日
                  刑事第二庭    法  官  呂明燕
如不服本判決應於收受判決後10日內向本院提出上訴書狀，並應
敘述具體理由。其未敘述上訴理由者，應於上訴期間屆滿後20日
內向本院補提理由書(均須按他造當事人之人數附繕本)「切勿逕
送上級法院」。
中    華    民    國    98    年    2     月    4     日
                                書記官  蔡毓琦
附錄本判決論罪之法條：
中華民國刑法第320條
意圖為自己或第三人不法之所有，而竊取他人之動產者，為竊盜
罪，處5 年以下有期徒刑、拘役或5 百元以下罰金。
意圖為自己或第三人不法之利益，而竊佔他人之不動產者，依前
項之規定處斷。
前二項之未遂犯罰之。
中華民國刑法第321條
犯竊盜罪而有左列情形之一者，處6 月以上、5 年以下有期徒刑
：
一、於夜間侵入住宅或有人居住之建築物、船艦或隱匿其內而犯
    之者。
二、毀越門扇、牆垣或其他安全設備而犯之者。
三、攜帶兇器而犯之者。
四、結夥三人以上而犯之者。
五、乘火災、水災或其他災害之際而犯之者。
六、在車站或埠頭而犯之者。
前項之未遂犯罰之。


司法院資訊處製作；財團法人民間司法改革基金會備份。
